【裁判字號】    99,易,2588
【裁判日期】    991119
【裁判案由】    傷害
【裁判全文】
臺灣板橋地方法院刑事判決              99年度易字第2588號
公  訴  人  臺灣板橋地方法院檢察署檢察官
被      告  丙○○
            乙○○
上列被告因傷害案件，經檢察官提起公訴（99年度偵字第19967
號），本院判決如下：
    主  文
丙○○共同犯傷害罪，處有期徒刑參月，如易科罰金，以新臺幣
壹仟元折算壹日。
乙○○共同犯傷害罪，處有期徒刑肆月，如易科罰金，以新臺幣
壹仟元折算壹日。
    事  實
一、丙○○與乙○○均係張金爐所經營之尚運貨運有限公司（下
    稱尚運公司）司機，甲○○則為尚運公司位於臺北縣林口鄉
    ○○路39號之51辦公室之房東。丙○○、乙○○、張金爐、
    甲○○與另一名司機共5人，於民國99年5月8日共同搭乘由
    張金爐所駕駛之自小客車外出用餐，於回程途中丙○○等3
    名司機與因故與甲○○發生爭吵，張金爐遂要求丙○○等3
    名司機先下車，先載送甲○○返回住處。丙○○與乙○○於
    同日18時30分許回到尚運公司門口，因無法入內，即不斷拍
    打樓下鐵捲門，住在樓上之甲○○聞聲後即下樓開門，詎丙○○與乙○○均不滿甲○○在車上與其爭執，竟共同基於傷
    害人身體之犯意，先由丙○○在尚運公司門外徒手痛毆甲○○，迨甲○○倒臥在地後，乙○○再以徒手抓住甲○○之衣
    領，將其拉起後，復將甲○○摔倒在地，丙○○與乙○○之
    行為，致甲○○受有左側雙踝踝骨骨折、左胸、雙膝挫傷之
    傷害。嗣經甲○○報警，始查悉上情。
二、案經甲○○訴由臺北縣政府警察局新莊分局移送臺灣板橋地
    方法院檢察署檢察官偵查起訴。
    理  由
一、證據能力：
（一）證人即告訴人甲○○、丙○○與乙○○於警詢之陳述，經
      檢察官、被告丙○○與乙○○於本院審理時同意將該等證
      據資料列為證據調查，本院審酌上開證據資料作成時之情
      況，並無強暴、脅迫、利誘、詐欺或其他不正方法等不適
      當之情形，爰依刑事訴訟法第159 條之5 第1 項規定，認
      均具有證據能力。
（二）證人甲○○、丙○○與乙○○於偵查中之結證，均已於供
      前具結，且檢察官訊問程序，並無違背程序規定，以該供
      述作成之客觀條件及環境，並無顯不可信之情況，爰依刑
      事訴訟法第159 條之1 第2 項規定，認有證據能力。
（三）長庚醫療財團法人林口長庚紀念醫院99年5 月21日診斷證
      明書1 紙，係從事業務之人通常業務過程所須製作之病歷
      所轉錄之證明文書（最高法院97年度台上字第666 號判決
      參照），本院審酌上開證據資料並無顯有不可信之情況，
      爰依刑事訴訟法第159 條之4 第2 款規定，認均具有證據
      能力。
（四）至於其餘本院認定犯罪事實依據之各項證據之證據能力，
      本件被告2 人於言詞辯論終結前，均未聲明異議，該等證
      據已經本院於審理時逐一提示予被告2 人表示意見，本院
      審酌該等證據之取得過程並無瑕疵，與本案待證事實間復
      具有相當之關聯性，以之為本案證據並無不當，自得採為
      本件認定事實之基礎，併此敘明。
二、事實認定部分：
（一）被告丙○○部分
      上開事實，業據被告丙○○於本院審理時坦承不諱，核與
      證人甲○○、乙○○於警詢及偵查中之證述情節相符，並
      有本院對於監視錄影光碟2 片之勘驗筆錄1 份及林口長庚
      紀念醫院診斷證明書1 紙、傷勢情形照片9 張附卷可稽，
      足認被告丙○○任意性自白與事實相符，本件事證明確，
      被告丙○○犯行堪以認定，應依法論科。
（二）被告乙○○部分
      訊據被告乙○○固坦承其有於上揭時間在尚運公司門口，
      看見告訴人甲○○倒臥在地之事實，惟矢口否認有何傷害
      犯行，辯稱：伊當時係進入公司拿皮包，出公司後看見告
      訴人與被告丙○○2 人躺在地上，告訴人說其腿斷了，伊
      沒有碰到告訴人，伊有用手機撥打110 與119 叫救護車云
      云。惟查：
    1.上開犯罪事實，業據證人甲○○於警詢及偵查中前後證述
      一致（偵卷第4 頁、第30頁），且核與本院勘驗錄影光碟
      2 片之內容相符（本院卷第77頁及第77頁反面），又被告
      乙○○亦自承錄影光碟中拉扯證人甲○○之人為其本人無
      誤（本院卷第77頁反面），再者，證人甲○○所受傷勢，
      有長庚醫療財團法人林口長庚紀念醫院99年5 月21日診斷
      證明書1 紙及照片9 張附卷可查（偵卷第14頁及第18-21
      頁），核其受傷之位置與其證述遭毆打致傷之情形相符，
      而被告乙○○亦自承：當日其等司機與證人甲○○在車上
      確實有糾紛等情（本院卷第39頁），足見被告乙○○確有
      傷害之動機，益徵證人甲○○上開之證述，並非無據，應
      屬可信。
    2.至被告乙○○雖以上詞置辯，然經本院調閱被告乙○○當
      日使用之行動電話門號0000000000號之通聯紀錄，並未有
      何撥打110 或119 之通聯紀錄，此有中華電信資料查詢結
      果1 份在卷可按（本院卷第25-32 頁），並佐以被告乙○○於警詢時否認抓住證人甲○○者係其本人（偵卷第7頁
      ），直至本院審理勘驗當日錄影光碟後，始坦承光碟內之
      人為其本人無誤等情（本院卷第77頁），均顯見被告乙○○之辯解，前後不一且與事實不符，顯係卸責之詞，並無
      足採。
    3.綜上所述，被告乙○○之犯行，事證明確，應依法論科。
三、核被告2 人所為，均係犯刑法第277 條第1 項傷害罪。被告
    2 人有犯意聯絡及行為分擔，為共同正犯。爰審酌被告2 人
    未能理性處理紛爭，竟僅因細故爭吵，即為本件之傷害犯行
    ，且被害人因而所受之傷勢非輕，迄今尚未完全康復，被告
    2 人之行為實有可議之處，應受相當之非難，惟衡及被告丙○○於本院審理時自知事證明確而坦承犯行，因金額因素無
    法與被害人達成和解，另被告乙○○則自始均否認犯行之態
    度，暨被告2 人之生活狀況、品行、智識程度與被害人之關
    係等一切情狀，分別量處如主文所示之刑，並均諭知易科罰
    金之折算標準，以示懲儆。
據上論斷，應依刑事訴訟法第299 條第1 項前段，刑法第28條、
第277 條第1 項、第41條第1 項前段，刑法施行法第1 條之1 ，
判決如主文。
本案經檢察官張瑞玲到庭執行職務。
中    華    民    國    99    年    11    月    19    日
                  刑事第十六庭  法  官   魏俊明
上列正本證明與原本無異。
如不服本判決應於送達後10日內向本院提出上訴狀
                                書記官   陳香君
中    華    民    國    99    年    11    月    19    日
附錄本案所犯法條全文
中華民國刑法第277條
（普通傷害罪）
傷害人之身體或健康者，處 3 年以下有期徒刑、拘役或 1 千元
以下罰金。
犯前項之罪因而致人於死者，處無期徒刑或 7 年以上有期徒刑
；致重傷者，處 3 年以上 10 年以下有期徒刑。

司法院資訊處製作；財團法人民間司法改革基金會備份。
